【裁判字號】    92,上重訴,21
【裁判日期】    921112
【裁判案由】    殺人
【裁判全文】
臺灣高等法院高雄分院刑事判決                    九十二年度上重訴字第二一號
    上  訴  人
    即  被  告  丙○○
    選任辯護人  邱超偉律師
                石繼志律師
右上訴人因殺人案件，不服臺灣屏東地方法院九十二年度重訴字第一號中華民國九十
二年七月二十九日第一審判決（起訴案號：臺灣屏東地方法院檢察署九十一年度偵字
第六一四三號），提起上訴，本院判決如左：
      主  文
原判決撤銷。
丙○○連續殺人，處死刑，褫奪公權終身。扣案之生魚片刀壹把、全罩式安全帽壹頂
、黑色手套壹雙，均沒收。
      事  實
一丙○○與黃金李原為夫妻關係，惟感情不睦，遂於民國九十一年九月三十日離婚，
  具有家庭暴力防治法第三條第一款之家庭成員關係。二人離婚後仍同居在屏東縣九
  如鄉○○村○○街八十六號住處，惟丙○○懷疑黃金李與其僱主陳慶有男女關係
  ，且丙○○於九十一年十一月八日早上返家時，發現黃金李已搬離返回屏東縣九如
  鄉○○村○○街四十號娘家居住，丙○○旋至黃金李之娘家，要求黃金李返回居住
  未果，並認為黃金李之離去，全係因與陳慶有男女感情關係所致，遂對陳慶、
  黃金李二人怨恨至極，因而萌生殺意，遂於同日下午，預先購買生魚片刀一把、全
  罩式安全帽一頂、黑色手套一雙等工具後，於九十一年十一月九日凌晨一時許，駕
  駛車牌號碼ＮＧ—八一八六自小客車，至屏東縣九如鄉○○村○○路○段三十號國
  泰皮革廠旁，並在附近取得鐵條一支後，隨即自皮革廠污水場後門翻牆進入廠內躲
  匿，見黃金李及陳慶有說有笑共推皮革車進入廠內，現場已無他人，丙○○乃基
  於殺人之概括犯意，先持上開準備之銳利生魚片刀及鐵條攻擊陳慶，黃金李見狀
  告知陳慶係其前夫懷疑二人在一起而來殺人，當場陳慶雖以雙手、腳奮力抵抗
  刀械，仍然不敵，乃返身欲逃離現場，丙○○殺意甚堅，猶自背後砍殺陳慶之後
  頸部及背部，致陳慶受有：左前額砍傷：左前額有一內上外下斜向砍傷，長六
  公分，寬一點二公分，深達額骨外板，造成頭皮下出血，約十乘四公分。左臉切
  割傷：自鼻根左側至左顴部有一內上外下的斜向切割傷，長八公分，寬一公分。
  下巴砍傷：下巴右前側有一砍傷，形成一塊約九乘四點五公分皮瓣且削下一片二點
  五乘一公分下巴骨薄片。後頸砍傷：自右外耳道下方六公分，前方三公分起向後
  下方延伸有一斜向砍傷，長十七公分，寬三公分，深達第六頸椎並傷及其後棘突和
  右側骨板，此砍傷之後段下緣一公分處有一與之平行走向之切割傷，長八公分，寬
  一公分，深達皮層。左肩砍傷：左肩前側有七公分長，二點五公分寬，由前下向
  後上走向之砍傷，深達三角肌。左腋切割傷：左腋前有有四公分長，零點八公分
  之切割傷，深達皮下脂肪層，未逾一公分。左胸切割傷：左胸有一切割傷，與乳
  頭同高度，起自乳頭內側八公分向外，向後延伸，共長二十三公分，寬二公分，深
  及皮下脂肪層。左脅砍傷：位於左脅、肚臍上方六公分，腹部正中線左側十一公
  分起至背部正中線左側六公分止有一砍傷，長十五公分，寬四點五公分，深三公分
  ，止於腹壁外斜肌。左下腹砍傷：位於肚臍下方二點五公分，腹部正中線左側十
  二公分處有一道略與腹股溝平行走向之砍傷，長四點五公分，寬一點五公分，深一
  點三公分。右上臂切割傷：位於右肘上緣有一略呈倒Ｌ形之切割傷，其底部長四
  公分，寬零點七公分，深零點五公分，其高長三公分，寬與深均未逾二公厘。右
  前臂上段切割傷：右前臂近肘端前內側有一自上向內下走向之切割傷，長八公分，
  寬一點五公分，深約零點八公分。右前臂下段切割傷，右前臂下段尺側有一切割
  傷，長三點五公分，寬與深均未逾二公厘。右手腕砍傷：右手掌自小指外側向手
  腕延伸八公分再折向手腕掌側延伸四點五公分，寬一點五公分至二公分，深約一公
  分，並傷及部分腕骨。右手掌切割傷：右手掌大魚際基部有一水平走向切割傷，
  長三點八公分，寬一公分，深零點七公分。左手掌砍傷：左手掌基部有二道交叉
  砍傷，分別為十公分長，二點五公分寬，與七點五公分長，一公分寬，並傷及部分
  腕骨。右大腿上段切割傷：右大腿上段外側有一梭狀切割傷，長九公分，寬三點
  五公分，深零點八公分，此傷之後上側臂部有一類似形狀之切割傷，長十一公分，
  寬一點二公分，深未逾零點五公分。左大腿中段外側切割傷：右大腿中段外側有
  一水平走向間斷形切割傷，其起始於外側前端朝後走向，似虛線間斷狀，但起始二
  點較大，呈梭形約二公分長，零點六至零點七公分寬，深未逾四公厘。右小腿切
  割傷：古小腿中段後側有一梭狀切割傷，長六公分，寬三公分，深約零點五公分。
  左踝切割傷：左踝內側有一水平走向切割傷，長五公分，寬零點六公分，深三公
  厘。背部砍傷：背有一道右上左下橫跨兩側背部之大砍傷，長三十五公分，寬六
  點五公分，深達右側第八肋間並傷及第八胸椎後棘突等傷害；惟因黃金李尚在現場
  ，丙○○見陳慶已跑出廠房，恐黃金李趁機逃離，及陳慶尋得他人前來協助，
  乃未再追，而持上開銳利之生魚片刀，往黃金李之頭、頸、胸部之要害猛砍，致黃
  金李受有：左臉切割傷：自左臉顴部至左耳上沿有一切割傷，長九公分，寬二公
  分，深一公分，並切開耳殼軟骨。左枕部切割傷：位於左耳後方，約前述切割傷
  後端上方一點五公分高度有一水平走向略向後下偏斜之切割傷，長八公分，寬一公
  分，深八公厘，並且有頭皮下出血，約十一乘三公分。頸部切割傷：前下頸部有
  一大切割傷，長十一公分，寬七點五公分，深達氣管，並在氣管上端形成兩個近乎
  橫斷之切口，只餘氣管後壁不足一公分寬度相連，並切斷胸舌骨肌和胸甲狀肌，割
  傷部分之胸鎖乳突肌。右肩切割傷：右肩有兩切割傷，較前下方者長八點五公分
  ，寬三點三，深一公分，並切開部分三角肌。較後上方者長三公分，寬零點五公分
  ，深達皮層深部。右上胸淺切割傷：右上胸有一水平走向淺切割傷，長五公分，
  寬未逾一公厘，深未逾表皮層。左上胸切割傷：左上胸有一切割傷，長五公分，
  寬三公分，深達左側第三肋骨，並造成此肋骨線狀骨折，皮下組織和肋間軟組織具
  出血。左側胸切割傷：左側胸近脅下處有一內下外下略偏斜之切割傷，長十二公
  分，寬二點五公分，深二至三公分，但未及肋骨或肋間軟組織。左肩切割傷：左
  肩有一水平削割傷，位於左肩頂端，削起一塊橢圓形皮瓣，長軸為五點五公分，短
  軸為四公分。左小腿切割傷：左小腿外側上段有一淺切割傷，長三公分，寬一公
  厘，深未逾皮層等傷害，因全身多處切割傷合併重度低血容休克，當場倒地死亡。
  丙○○隨即駕車逃離現場，將僅沾有其血跡之鐵條一支遺留現場，另做案之生魚片
  刀一把及全罩式安全帽一頂丟棄於污水場內，黑色手套一雙則丟棄於圍牆外。陳慶
  負傷流血奔跑約二百公尺至該廠門口之警衛室，向警衛王明得求救，王明得立即
  報警處理，嗣陳慶經輾轉送醫治療，仍因全身多處砍傷導致大量失血並低血容休
  克，於同日上午九時四十分許不治死亡。惟陳慶在屏東市寶建醫院急救時，已向
  到場警員指述係遭丙○○砍殺，嗣於九十一年十一月十日上午七時許，丙○○自覺
  法網難逃，主動向警方投案，並協同警方扣得其作案用之生魚片刀一把（含刀套一
  只）、染有血跡之全罩式安全帽一頂、黑色手套一雙、鐵條一支。
二案經屏東縣警察局里港分局報請，及陳慶之兄甲○○、之子陳福清訴由臺灣屏東
  地方法院檢察署檢察官提起公訴。
      理  由
一訊據被告丙○○固坦承於右揭時地持扣案刀械殺死被害人黃金李、陳慶，惟矢口
  否認有故意殺死被害人黃金李、陳慶之犯意，辯稱：當日伊到黃金李面前以死相
  脅，求她回家，因陳慶在旁污辱伊，基於氣憤，與之打架，才導致本件事情發生
  云云。
二經查：
(一)被告於右揭時地戴安全帽、手套，持生魚片刀連續殺死被害人黃金李、陳慶二人
  之事實，業據被告於警詢（見警卷第一頁至第六頁）、偵查（見偵查卷第六頁）、
  原審（見原審卷第七頁反面至第八頁），及本院審理中（見本院卷第五十頁）自白
  不諱，且與案發後所扣被告行兇時所著手套、安全帽，及留在現場之西卡紙製刀套
  （係被告所攜生魚片刀之刀套），分別沾有被害人陳慶及黃金李之血跡一節相符
  ，亦有證物採驗紀錄表暨DNA型別鑑驗書一份（見原審卷第三十一頁項次十二至十
  四，及鑑驗結論１、２）、及命案現場照片第二十三幀、第三十四幀至第三十八幀
  （見六九二號相驗卷第二十七頁、三十三頁至第三十五頁）在卷足憑，另事後扣得
  之生魚片刀亦與上開刀套相吻合，亦有核對照片一幀可憑（同上卷第三十二頁），
  且該生魚片刀之西卡紙製刀套上採得之指紋，經比對之結果，與被告丙○○左手食
  指、中指之指紋相符，此有內政部警政署刑事警察局九十一年十一月十九日刑紋字
  第０九一０三一二九八一號鑑驗書可參（見偵查卷第六十四頁至第六十八頁）。又
  現場血跡自廠房內滴落至警衛室一情，亦有命案現場圖一份在卷可證（見警卷第二
  十八頁）。此外，被告投案後協同警員至兇刀、安全帽、手套丟棄地點取出上開證
  物扣案一節，亦有被告警詢筆錄（見警卷第五頁反面）、現場照片（同上卷第三十
  頁）及上開證物在卷足憑。是以被告上開自白與事實相符，自堪採為其有罪認定之
  證據。
(二)又被告丙○○於警詢時自白：伊持鐵條及生魚片刀殺死黃金李及陳慶，伊頭帶安
  全帽（全罩式），從國泰皮革廠污水場後門進入廠內（越牆），等待看見黃金李及
  陳慶有說有笑共推皮革車進入廠內，伊就心有不甘，‧伊殺完他們二人後越牆就
  把生魚片刀及安全帽丟棄在國泰皮革廠後之污水場內，‧伊懷疑黃金李與陳慶有
  男女關係，伊有跟黃金李談判過，早就心有不甘，可是伊沒有證據，才持刀要教訓
  他們，‧離婚後伊有向黃金李請求返家，‧持有之全罩式安全帽一頂是剛買的，伊
  戴安全帽是為了避免被陳慶打傷，因陳慶身材比伊壯，是防他才買的，‧伊做
  案時自己沒有受傷，被害者連反手之機會均沒有等語（見警卷第一頁反面至第四頁
  ）；沒有當場捉姦過，但有懷疑陳慶與黃金李有曖昧關係，‧九十一年十一月九
  日凌晨一時許，伊自皮革廠後面爬圍牆進入，帶一支鐵條及生魚片刀，頭戴全罩式
  安全帽及手套，進入到磨光皮革廠內，伊進去時，他們人不在該處，伊躲在工廠裡
  面等了約一個小時，他們二人才推皮革進來，他們進來後有說有笑，後來他們就開
  始工作了，當時伊心裡很難過等語（見偵查卷第六頁），且證人即被告之女乙○○
  於警詢時亦證述：伊父親與母親平常感情不好，‧母親被殺死前一日十一月八日才
  搬去伊舅舅黃金發那邊住等語（見警卷第十三頁反面、第十四頁），足認被告係因
  被害人黃金李於案發前一日搬離二人原住處，且遭被害人黃金李拒絕返家，又懷疑
  係因被害人陳慶與黃金李有男女之情，心生怨恨，即在十一月八日下午計劃殺死
  二人，並知陳慶身材較其魁梧，為免遭其反抗無法殺死二人，乃準備鋒利之生魚
  片刀、全罩式安全帽及手套，至案發現場伺機行動，且確定現場僅被害人二人時，
  即出面連續殺死二人無疑。是以被告事後辯稱：伊是攜帶刀械準備自殺，以要脅黃
  金李返家，但當時看到黃金李與陳慶很曖昧，摟摟抱抱的，當時很生氣才拿鐵條
  打他，之後找太太談判，與黃金李口角，又受她言語刺激才失手殺死二人云云，顯
  係事後卸責之詞，並不足採。
(三)另被害人陳慶死亡前，經到場警員詢問時錄音指述：是那婦人的先生殺伊的，‧
  一個人拿一把刀，‧那婦人說那是她離婚的先生，‧她是三泳海釣場老闆的妹妹，
  ‧小慧有告訴伊是她先生懷疑伊等二人在一起，所以才來殺伊們，‧伊跑給他追，
  他先殺伊，伊在工作不知道小慧有無阻擋他殺伊等語，有錄音帶及錄音帶譯文一份
  在卷足稽（見警卷第十七頁至第二十一頁），且證人即在場錄音之警員李宏亮亦於
  原審結證稱：被害人陳慶在寶健醫院急診室時意識清楚，他知道是被告殺他的，
  伊根據被害人所說的話譯出譯文等語（見原審卷第三十七頁至第三十八頁），核與
  證人即被害人陳慶之兄嫂林育鳳所證：伊到寶健醫院時，被害人陳慶仍可以與
  伊兒子陳重旺講話等語（見九十一年度相字第六九四號卷第十五頁反面）；證人陳
  重旺所證：伊剛進去時，警方正在對伊叔叔（死者）錄音，‧當時在寶健醫院時，
  死者的意識還清楚等語（同上卷第十五頁反面至第十六頁），足認被害人陳慶死
  亡前上開錄音所述確係其神志清楚下所為，自堪認為信實。又證人即被害人陳慶
  生前求救之王明得證稱：十一月九日凌晨二時許，陳慶跑到警衛室推開門後趴在
  地上，身上流很多血，跟伊講說救他，‧他說是被人殺傷，伊趕緊打電話報警，警
  察很快就趕到，陳慶就被送醫，伊當時有問陳慶黃金李在那裡？他答說：「我
  不知道」，伊及警方、救護車就到磨皮廠去，發現黃金李身上流很多血，倒在血泊
  中，應該已斷氣，所以沒有送醫急救等語（見九十一年度相字第六九二號相驗卷第
  二十一頁），可見被告係趁當時無他人，先出手攻擊被害人陳慶，黃金李見狀即
  告知陳慶係其前夫懷疑二人在一起而來殺人，當場陳慶雖以雙手、腳奮力抵抗
  ，造成手腳多處銳器傷，仍然不敵，並遭被告傷及頭臉頸胸背部等要害，受有重傷
  逃離，而不知黃金李在其逃離後處境如何，才向證人王明得表示不知黃金李在那裡
  。是以被告於偵查中另供稱：持生魚片刀先砍伊太太二、三刀，伊太太倒地後，再
  砍殺陳慶云云，其此部分供述，與事實不符，不足採信。又扣案之鐵條雖留有被
  害人陳慶之血跡一節，有證物採驗紀錄表暨DNA型別鑑驗書一份在卷足憑（見原
  審卷第三十一頁項次九及鑑驗結論１），惟因其上毛髮未檢出型別（同上卷第三十
  二頁鑑驗結果），且被害人陳慶頭臉頸部均僅有砍傷及切割傷，並無任何鈍器傷
  一情，亦法務部法醫研究所法醫所醫鑑字第一六０三號鑑定書在卷可據（見第六
  九四號相驗卷第五十二頁至第五十三頁），足認被告並非先以扣案鐵條打昏被害人
  陳慶後，才與被害人黃金李口角，再憤而殺死黃金李後，見被害人陳慶醒來，
  才又殺害陳慶。應係被告同時持有生魚片刀及鐵條先攻擊陳慶，因陳慶反抗
  時，鐵條掉落在地，被告才僅以生魚片刀殺傷陳慶，而掉落在地之鐵條才沾染被
  害人陳慶之血跡。是以，被告上開「持鐵條先打昏被害人陳慶，再殺黃金李，
  因陳慶醒來才殺他」之自白亦與事實不符，亦不足採信。
(四)被害人黃金李、陳慶確係遭被告持生魚片刀砍殺，致被害人黃金李全身受有如事
  實欄所述之多處切割傷合併重度低血容休克，當場死亡；被害人陳慶亦全身受有
  如事實欄所述之多處砍傷、切割傷導致大量失血並低血容休克，送醫後不治死亡等
  情，業經檢察官督同法醫師相驗屬實，並制有相驗筆錄、相驗屍體證明書、驗斷書
  各二份，相驗照片、解剖照片多幀及法務部法醫研究所九十一年十二月二十五日法
  醫理字第０九一０００四０二六、０九一０００四０二七號函附之鑑定書二份在卷
  可憑。
(五)按被告持生魚片刀一把，刀刃長約三十公分（見偵查卷第三十二頁編號三三照片）
  ，銳利無比，朝被害人黃金李、陳慶之頭部、頸部、胸部等要害猛砍，足以戕害
  他人性命，為一般人所明知，再觀其二人之傷勢，被害人黃金李頭部、頸部、胸部
  、兩肩有多處切割傷並切斷氣管，當場死亡；而被害人陳慶全身多處遭嚴重砍傷
  ，其中頸部砍傷長十七公分，寬三公分，深達第六頸椎，及背部大砍傷長三十五公
  分，寬六點五公分，深達右側第八肋間，全身更受有達二十處之傷勢，送醫後不治
  死亡，足見被告用力之猛、殺意之堅，且在砍殺被害人陳慶後，接著砍殺黃金李
  ，亦徵被告有連續殺人之犯意甚明。
(六)另原審法院依職權將被告送財團法人屏東基督教醫院鑑定結果，認被告於案發前從
  無明顯的精神病史，亦從未因精神或情緒問題求助醫師，被告長期處在懷疑感情不
  忠的婚姻生活中，且被告不善處理夫妻感情問題，僅一貫壓抑自己求取妻子的感情
  付出未果，而出現鬱悶、忿怒、失眠、想死的念頭，雖能持續工作，但其生活品質
  之影響使其精神狀態已達精神醫學之診斷「適應障礙合併憂鬱情緒」，但無精神病
  症狀存在。至於被告之行凶行為，應為長期處在感情糾葛的高壓狀態下，情緒不佳
  ，加上現場妻子言語觸怒，使其情緒無法控制，出現行動化作用之心理防衛機轉，
  以至產生衝動性的殺人行為，然其在案發前購買魚刀，穿戴全罩式安全帽及黑色膠
  質手套，開車前往該工廠且在深夜中翻牆，及找到其妻工作之地點，以及案發後循
  原路離開現場，棄置凶刀、安全帽、手套及開車回家，並回中部老家處理善後之一
  連串行為來說，其意識、記憶判斷及事情之處理能力，應未達有障礙之程度，因此
  ，案發時難謂其精神狀態已達心神喪失或精神耗弱之情形等語，亦有該院九十二年
  六月十一日九二屏基醫醫字第九二０六０二四號函及精神鑑定鑑定報告書各一紙可
  證（見原審卷第九十九頁至第一０二頁）。是以，被告辯稱行為時已無識別能力，
  亦不足採。至選任辯護人以上開精神鑑定報告書未經鑑定人陳怡廷具結，乃無證據
  能力云云，惟按法院得囑託醫院為鑑定，並準用第二百零三條至第二百零六條之一
  之規定；其須以言詞報告或說明時，得命實施鑑定或審查之人為之。第二百零二條
  之規定於前項由實施鑑定或審查之人為言詞報告或說明之情形準用之，刑事訴訟法
  第二百零八條定有明文。原審法院囑託財團法人屏東基督教醫院為被告為案發時之
  精神狀態之鑑定，該醫院固由陳怡廷醫師為鑑定人，惟依上開鑑定報告內容已足認
  定被告之意識能力，本院認無須再命鑑定人為言詞報告或說明，自無命鑑定人為具
  結之必要，該囑託所得之鑑定報告書乃有證據能力。又被告請求傳訊證人乙○○及
  鄭宜修證明其早有自殺意圖，言行舉止早有沮喪等精神疾病云云，惟被告經財團法
  人屏東基督教醫院鑑定結果並無精神障礙程度，業如前述，況且被告亦未在案發現
  場為任何自殺行為，上開證人縱到院證實被告曾有自殺表示或領取老鼠藥行為，亦
  不足以證明被告行為時有精神耗弱或心神喪失之情形，乃無傳訊之必要，附此敘明
  。
(七)另被告辯稱：本件係伊自首而查獲云云。惟按犯人在犯罪未發覺之前，向該管公務
  員告知其犯罪，而不逃避接受裁判，始與刑法第六十二條規定自首之條件相符（最
  高法院六十三年台上字第一一０一號判例意旨足參）。本件證人即本案轄區刑事組
  偵查員李宏亮到庭證稱：被害人陳慶在寶健醫院急診室時，伊去詢問他，當時他
  意識很清楚，他知道是丙○○殺他的等語，業如前述，復有有錄音帶譯文表可參。
  而被告自承係於九十一年十一月十日上午七時，才因接獲里港分局長及家人之電話
  而主動投案等語（見警卷第三頁），足見被告到案前，該管公務員已發覺犯人係被
  告甚明，揆諸前開說明，被告並不構成自首要件。
(八)綜上所述，本件事證已臻明確，被告連續殺人之犯行，洵堪認定。
三查被告丙○○與被害人黃金李原係配偶關係，係家庭暴力防治法第三條所稱之家庭
  成員關係。又按本件被告持以行兇之生魚片刀，質地堅硬尖銳，客觀上具有危險攻
  擊性，足以對人之生命、身體造成危害，自為兇器之一種，竟因懷疑被害人二人有
  男女之情而起殺人犯意，持該生魚片刀連續將被害人二人殺害，核被告所為，係犯
  刑法第二百七十一條第一項之殺人罪，其中殺死被害人黃金李犯行屬家庭暴力防治
  法第二條第二項之家庭暴力罪。其先後二次殺人，時間緊接，所犯罪名相同，顯係
  出於概括之犯意反覆為之，為連續犯，爰依刑法第五十六條之規定論以一罪。
四被告犯罪既明，原審予以論罪科刑固非無見，惟查：被告並非先以扣案鐵條打昏被
  害人陳慶後再殺死黃金李，原判決為此認定，尚有未洽。被告上訴意旨以原審量
  刑過重及未審酌自首，指摘原判決不當，雖無理由，惟原判決既有此可議之處，自
  應由本院予以撤銷改判。爰審酌被告與被害人黃金李曾為夫妻關係，竟因黃金李不
  願與被告復合，即以殺害，尤以遷怒被害人陳慶，更累及無辜，且依前述之被害
  人黃金李及陳慶之傷勢，可知被告殺人手段甚為猛狠殘忍，惡性重大，且其犯行
  造成被害人二人多處切割傷及砍傷致大量失血而死亡，足認其手段之兇殘，惡性深
  重，危害社會治安情節甚鉅，且造成被害人二人家屬痛失親人，而終日生活於恐懼
  、憤恨、遺憾之陰影下，及被告偵審中猶指摘係因被害人以言詞刺激及行為不檢才
  致其失手殺人，就事關刑責部分則避重就輕，顯見其雖於庭上陳明甚為懊悔等語，
  實則對其所犯之罪行，並無悔悟之真意，及迄今仍未賠償被害人陳慶家屬之損失
  等一切情狀，認被告所犯連續殺人罪責深重，並無情堪憫恕之事由，實求其生而不
  可得，而有與社會永久隔離之必要，量處被告死刑，並依刑法第三十七條第一項之
  規定，宣告褫奪公權終身。又扣案之上開生魚片刀一把、全罩式安全帽一頂、黑色
  手套一付係被告所有，已據被告自白在卷，且為供本件殺害黃金李、陳慶二人所
  用之物，並依刑法第三十八條第一項第二款之規定宣告沒收。至於鐵條一支，並無
  證據證明係被告所有，另皮鞋一雙、血衣褲一套，係被告日常生活穿戴所用，亦非
  供殺害被害人所用之物，爰不予宣告沒收，併此敘明。
據上論斷，應依刑事訴訟法第三百六十九條第一項前段、第三百六十四條、第二百九
十九條第一項前段，刑法第五十六條、第二百七十一條第一項、第三十七條第一項、
第三十八條第一項第二款，判決如主文。
本案經檢察官郭振昌到庭執行職務。
中      華      民      國      九十二     年    十一    月     十二    日
                              臺灣高等法院高雄分院刑事第六庭
                                  審判長法官  王憲義
                                        法官  范惠瑩
                                        法官  謝靜雯
右正本證明與原本無異。
如不服本判決應於收受本判決後十日內向本院提出上訴書狀，其未述上訴理由者，
並得於提起上訴後十日內向本院補提理由書狀（均須按他造當事人之人數附繕本)「
切勿逕送上級法院」。
                                      書記官  廖素珍
中      華      民      國      九十二     年    十一    月     十二    日
附錄：本判決論罪科刑法條：
中華民國刑法第二百七十一條第一項：
殺人者，處死刑、無期徒刑或十年以上有期徒刑。


司法院資訊處製作；財團法人民間司法改革基金會備份。
